【裁判字號】    92,訴,1487
【裁判日期】    920704
【裁判案由】    毒品危害防制條例
【裁判全文】
臺灣高雄地方法院刑事判決                        九十二年度訴字第一四八七號
    公  訴  人  臺灣高雄地方法院檢察署檢察官
    被      告  甲○○
右列被告因違反毒品危害防制條例案件，經檢察官提起公訴（九十二年度毒偵字第二
一五二號），本院判決如左：
    主  文
甲○○連續施用第一級毒品，處有期徒刑柒月。附表編號一所示之物沒收銷燬。附表
編號二所示之物沒收。
    事  實
一、甲○○前於民國九十一年間，因施用毒品案件，經台灣高雄地方法院檢察署（下
    稱高雄地檢署）檢察官聲請，由台灣高雄地方法院（以下簡稱本院）以九十一年
    度毒聲字第七七０一號裁定送觀察、勒戒後，認無繼續施用毒品之傾向，經高雄
    地檢署檢察官於九十二年一月八日，以九十一年度毒偵字第六一三五號為不起訴
    處分確定在案。詎甲○○仍未悔改，於五年內復基於施用第一級毒品海洛因之概
    括犯意，自九十二年三月八日起至同年三月三十一日止，在高雄市○○區○○里
    ○○○路一三巷三六號住處內（起訴書誤載為高雄市旗津區○○○路二五號淑女
    墓公廁內等處），連續以針筒注射或將海洛因摻於香菸內點火吸食之方式施用海
    洛因多次，為警於同年四月六日下午四時五十分許，在高雄市旗津區大汕頭漁港
    前查獲，並扣得海洛因一包（淨重零點零一公克，包裝重零點二五公克）及其所
    有供施打海洛因所用之針筒一支【分別如附表編號一、二所示】。嗣其再經高雄
    地檢署檢察官聲請，由本院以九十二年度毒聲字第二一四八號裁定送觀察、勒戒
    後，認有繼續施用毒品之傾向，復依本院九十二年度毒聲字第三二三二號裁定令
    入戒治處所施以強制戒治迄今。
二、案經高雄市政府警察局鼓山分局報告臺灣高雄地方法院檢察署檢察官偵查起訴。
    理  由
一、訊據被告甲○○對於右揭事實坦承不諱，而其為警查獲時所採尿液，經分別依「
    免疫學分析法」、「ＧＣ／ＭＳ方法（氣相層析質譜儀法）」檢驗後確呈嗎啡陽
    性反應，有高雄市立凱旋醫院煙毒尿液檢驗成績書一紙在卷可憑（見偵查卷第一
    一頁），又有附表編號一、二所示之海洛因一包、注射針筒一支扣案可稽，而上
    開編號一物品經檢驗屬第一級毒品海洛因（淨重零點零一公克，包裝重零點二五
    公克），編號二物品則經檢驗未殘留毒品等情，分別有法務部調查局鑑定通知書
    、高雄醫學大學附設中和紀念醫院檢驗報告各一份在卷可憑。再者，「吸食或施
    打煙毒及麻醉藥品者，因個人體質不同，其排出時間亦會有所差異，尤其成癮者
    （抗藥性強）其於吸食後一二０小時所採之尿液，配合較具公信力之儀器（如氣
    相質譜儀），仍可能被檢驗出」，有憲兵司令部八十年三月十五日所發函文一紙
    可參，從而應認被告自承「最後一次施用海洛因之時間為九十二年三月三十一日
    」等語，尚屬可採，是被告之任意性自白核與事實相符，堪予採信。又查，被告
    於九十一年間，因施用毒品案件，經高雄地檢署檢察官聲請，由本院以九十一年
    度毒聲字第七七０一號裁定送觀察、勒戒後，認無繼續施用毒品之傾向，經高雄
    地檢署檢察官於九十二年一月八日，以九十一年度毒偵字第六一三五號為不起訴
    處分確定後，因其於五年內再犯本件施用毒品犯行，再經高雄地檢署檢察官聲請
    ，由本院以九十二年度毒聲字第二一四八號裁定送觀察、勒戒後，認有繼續施用
    毒品之傾向，復依本院九十二年度毒聲字第三二三二號裁定令入戒治處所施以強
    制戒治迄今等情，為被告所供承不諱，並有前開不起訴處分書、台灣高雄看守所
    附設勒戒處所九十二年四月二十二日高所坤戒勒字第九三二號函送之有繼續施用
    毒品傾向證明書，及台灣高雄地方法院檢察署刑案資料查註紀錄表、本院被告院
    內索引卡紀錄表及台灣高等法院被告全國前案紀錄表各一紙在卷可憑，亦堪信為
    真實。綜上所述，本案事證明確，被告之犯行已可認定。
二、核被告所為，係犯毒品危害防制條例第十條第一項之施用第一級毒品罪。其施用
    第一級毒品前之持有毒品行為，本應論以持有毒品罪，惟其持有毒品之行為應均
    為其後施用毒品之行為所吸收，不另論罪。其數次施用毒品之行為，乃時間相近
    、方法相似，觸犯構成要件相同之罪，顯係基於概括犯意反覆為之，為連續犯，
    應論以一罪並依法加重其刑。審酌被告已經觀察勒戒程序並由檢察官為不起訴處
    分確定後，竟未生警悟、悔改之心，再為本件施用毒品犯行，顯見其自律意志不
    堅，行為實不足取，然念及其未曾受有期徒刑以上刑之宣告，素行尚佳，有台灣
    高雄地方法院檢察署刑案資料查註紀錄表及台灣高等法院被告全國前案紀錄表各
    一紙在卷可憑，又所為係自我戕害行為，未損及他人，於犯罪後坦承犯行，態度
    良好等一切情狀，量處如主文所示之刑。再者，扣案如附表編號一所示之海洛因
    一包，經檢驗確屬第一級毒品海洛因（淨重零點零一公克，包裝重零點二五公克
    ）無誤，已如前述，而用以盛裝海洛因之包裝袋，因已與海洛因難以析離，亦應
    整體視同毒品海洛因，一併依毒品危害防制條例第十八條第一項前段規定予以宣
    告沒收銷燬。又附表編號二所示之針筒一支，為被告所有供施打海洛因所用之物
    等情，業據被告供承不諱，爰依刑法第三十八條第一項第二款規定併予宣告沒收
    。
三、據上論斷，應依刑事訴訟法第二百九十九條第一項前段，毒品危害防制條例第十
    條第一項，第十八條第一項前段，刑法第十一條，第五十六條，第三十八條第一
    項第二款，判決如主文。
本案經檢察官李廷輝到庭執行職務。
中      華      民      國      九十二      年    七    月      四      日
                                  臺灣高雄地方法院刑事第六庭
                                      法  官  周玉群
附表：
┌───┬──────────────────────────────┐
│編號一│第一級毒品海洛因一包（淨重零點零一公克，包裝重零點二五公克）│
├───┼──────────────────────────────┤
│編號二│甲○○所有供施打海洛因所用之針筒一支                        │
└───┴──────────────────────────────┘
右正本證明與原本無異。
如不服本判決，應於判決送達後十日內，向本院提出上訴狀。
                                      書記官  鄧小霞
中      華      民      國      九十二      年    七    月      四      日
毒品危害防制條例第十條第一項：
  施用第一級毒品者，處六月以上五年以下有期徒刑。


司法院資訊處製作；財團法人民間司法改革基金會備份。
